Inventaris van het archief van het Ministerie van Justitie: Bureau A van de Tweede Afdeling, Bureau en (Onder) Afdeling Internationale Rechtshulp, Uitleveringsdossiers 1921-1995
Nationaal Archief, Den Haag
Ministerie van Justitie: Bureau A van de Tweede Afdeling, Bureau en (Onder) Afdeling Internationale Rechtshulp, Uitleveringsdossiers
Justitie / Internationale Rechtshulp, Uitleveringsdossiers
1921-1995
J13
408 inventarisnummer(s); 5,70 meter
Normale geschreven, getypte en gedrukte documenten, geen bijzondere handschriften.
Nationaal Archief
Ministerie van Justitie / Bureau A van de tweede afdeling; Ministerie van Justitie / Bureau internationale rechtshulp; Ministerie van Justitie / Onderafdeling internationale rechtshulp; Ministerie van Justitie / Afdeling internationale rechtshulp
Het archief betreft verzoeken om uitleveringen, uitvoering van vonnissen, overname van strafvervolgingen en rechtshulp, steeds inkomend en uitgaand. Het archief is uitvoerend van aard en bestaat uit correspondentie, besluiten en minuten.
Archiefvorming
Geschiedenis van de archiefvormer
Dit archief is afkomstig van één archiefvormer, het ministerie van Justitie. In de loop der tijd zijn er verschillende organisatiewijzigingen binnen het ministerie doorgevoerd (zie ook de tabel). Het beleidsterrein internationale rechtshulp in strafzaken is hierdoor de verantwoordelijkheid van verschillende afdelingen geweest. Van 1946 tot 1956 viel het onder Bureau A. Dit bureau had de volgende taken:
Staats- en volkenrecht,
Strafrecht en strafvordering,
Het strafregister,
Inzage in strafdossiers,
Rogatoire commissies in strafzaken,
Inzamelingen, waaronder loterijen,
Personeelszaken van het Korps Parketwacht.
Van 1957 tot 1964 was dit veranderd in het BIR, vallend onder de Afdeling Staats- en Strafrecht. De taken van dit bureau waren:
Uitleveringen,
Rogatoire commissies,
Immuniteit van diplomatiek personeel en buitenlandse militairen.
In 1965 werd dit de OIR. Eerst viel dit ook onder de Afdeling Staats- en Strafrecht, maar vanaf 1967 rechtstreeks onder de Hoofdafdeling Staats- en Strafrecht. De taken waren dezelfde, met vanaf 1966 ook overname strafvervolging.
In 1969 werd de onderafdeling de AIR, een onderdeel van de Hoofdafdeling Staats- en Strafrecht. De afdeling had dezelfde taken als de OIR, met in 1988 de nieuwe taak tenuitvoerlegging strafvonnis en in 1993 de ontneming van wederrechtelijk verkregen voordeel. Vanaf 1991 viel de AIR onder de Directie Staats- en Strafrecht.
In 1997 veranderde de AIR in de BIRS, dat viel onder de Directie Internationale Strafrechtelijke Aangelegenheden en Drugsbeleid. Dit bureau had dezelfde taken als de AIR. De bewaarplicht ligt bij het Ministerie van Justitie.
Bepalende factor voor alle ontwikkelingen die verband houden met de internationale rechtshulp, is de internationalisering van de samenleving, die zich met name na de Tweede Wereldoorlog heeft voorgedaan.
Door enerzijds de oprichting van regionale en mondiale politiek-economische fora en anderzijds de voortgang van de techniek is de internationale samenleving steeds meer toegegroeid naar wat wel een global village wordt genoemd. Deze ontwikkeling heeft ertoe geleid dat ook het Nederlandse beleid inzake de internationale rechtshulp in strafzaken opereert in een steeds sterker wordend internationaal krachtenveld. Door de internationalisering van de maatschappij is ook de criminaliteit steeds minder aan grenzen gebonden. Daarnaast en in samenhang daarmee spelen nog een aantal factoren mee, zoals de schaalvergroting in de internationale criminaliteit, de toegenomen professionalisering en organisatiegraad en de verlegging van de aandacht naar terreinen als verdovende middelen en financieel-economische fraude (witwassen). Ten slotte bedient de internationale criminaliteit zich van de modernste technische middelen, die al evenmin een belemmering vinden in nationale grenzen.
Het Nederlandse beleid inzake de internationale rechtshulp in strafzaken is en wordt sterk bepaald door de immer durende afweging van belangen die met de strafrechtelijke samenwerking worden nagestreefd. In het kort: er moet een evenwicht worden gevonden tussen enerzijds een efficiënte rechtshandhaving en anderzijds de rechtsbescherming van het individu. De uitlevering heeft de oudste papieren: al aan het eind van de negentiende eeuw sloot Nederland bilaterale uitleveringsverdragen. In de meeste van die verdragen stonden bepalingen betreffende bepaalde vormen van kleine rechtshulp, meestal ten dienste van de uitlevering, maar pas in 1967 kreeg de kleine rechtshulp een volwaardige, autonome plaats naast de uitlevering.
Vóór 1967 vonden er wel degelijk, zelfs frequent, rechtshulpcontacten plaats, maar door het ontbreken van een wettelijke processuele basis kon die kleine rechtshulp enkel worden verleend indien en voor zover er sprake was van vrijwilligheid aan de kant van degene aan wie door de Nederlandse autoriteiten om medewerking werd verzocht.
Ondertussen kwamen vanuit de behoefte van enerzijds rechtshandhaving en anderzijds bescherming van verdachten/veroordeelden enkele geheel nieuwe vormen van internationale rechtshulp tot ontwikkeling: overname/overdracht strafvervolging en overname/overdracht van strafexecutie. Tussen 1964 en 1974 kwamen op dat gebied verschillende verdragen tot stand. Pas in de tweede helft van de jaren '80 werd middels nationale wetgeving uitvoering gegeven aan deze verdragen, onder meer middels de Wet overdracht tenuitvoerlegging strafvonnissen (WOTS).
Geschiedenis van het archiefbeheer
Het archief is in verschillende fasen overgedragen van de registraties op de betrokken beleidsafdelingen naar het semi-statisch archief. Er is eerder uit dit archief vernietigd, maar de dossiers zijn nog niet eerder materieel bewerkt. Het archief is niet meer compleet omdat het al eerder vernietigd is op basis van oude vernietigingslijsten. De neerslag van de taken omtrent uitlevering is vermoedelijk wel compleet, aangezien er nog vele dossiers zijn overgebleven. De volgende vernietigingen hebben plaatsgevonden:
EX: driemaal: in 1982 en 1983 (twee maal) uit de periode 1921-1958
OS: viermaal: in 1982, 1983 en 2000 (twee maal) uit de periode 1967-1991
RC: zevenmaal: in 1978, 1981, 1982, 1983, 1984, 2000 en 2001 uit de periode 1958-1991.
Van TS is door de zorgdrager niets vernietigd. Er zijn geen andere archieven met duidelijk gerelateerd archiefmateriaal. Ook is er nog nooit iets overgedragen aan het NA. Het CAS en het ministerie hebben geen dossiers inzake internationale rechtshulp in strafzaken in bewerking.
Het archief is primair op code geordend, op jaar gevolgd door een volgcode (secundaire ordening). De kweek van het archief is uitgevoerd door het Gemeente Archief Rotterdam op 13 december 2006 en men trof het archief in goede staat aan. Er is geen sprake van (water)schade door roest, actieve schimmel of insecten. De bescheiden zijn gebundeld in mapjes. Er zijn nietjes en metalen hechters aangetroffen.
De verwerving van het archief
Het archief is krachtens bepalingen van de Archiefwet overgebracht.
Het archief is in 2009 door Ministerie van Justitie overgebracht naar het Nationaal Archief, krachtens artikel 12 van de Archiefwet 1995
Inhoud en structuur van het archief
Inhoud
Dit archief bestrijkt de periode van 1921-1995, heeft een omvang van 7,9 meter en bestaat uit vier onderdelen van het aangeboden archief. Het betreft verzoeken om uitleveringen, uitvoering van vonnissen, overname van strafvervolgingen en rechtshulp, steeds inkomend en uitgaand. Het archief is uitvoerend van aard en bestaat uit correspondentie, besluiten en minuten. Er is geen audiovisueel, digitaal of kaartmateriaal aangetroffen. Er bevinden zich geen bijzondere papiersoorten in het archief, wel handgeschreven teksten. De documenten zijn opgesteld in het Nederlands, Engels, Frans, en Duits (mogelijk ook andere talen) en goed leesbaar. Het archief bevat originelen en kopieën.
Selectie en vernietiging
De volgende selectielijsten en handelingen waren voor de selectie van dit archief van toepassing:
116: Internationale rechtshulp in strafzaken 1945-… (2006/99).
Voor EX: handelingen 36 en 45
voor TS: handelingen 64, 67, 68 en 70
voor OS: handelingen 54 en 58
voor RC: handelingen 22, 25, 27 en 29.
Deze handelingen zijn echter alle gewaardeerd als te vernietigen. De dossiers in deze toegang zijn vanwege hun historische belang geselecteerd op grond van artikel 5e van het Archiefbesluit 1995. Hierdoor werd het mogelijk ze te bewaren.
Na selectie kwam 212,4 m. in aanmerking voor vernietiging.
Van de te vernietigen stukken is een verklaring van vernietiging opgesteld op grond van artikel 8 van het Archiefbesluit 1995 en de geldende BSD's.
Ordening van het archief
De inventaris is als volgt opgebouwd. De primaire ordening is op achternaam van de betrokken personen. De achternamen die met dezelfde letter beginnen, zijn per rubriek geordend. Een naam krijgt altijd een enkelvoudige beschrijving. Wanneer dossiers uit meerdere blokken van toepassing zijn op één naam, komen deze onder elkaar in de toegang te staan.
Aanwijzingen voor de gebruiker
Openbaarheidsbeperkingen
Deels openbaar, deels beperkt openbaar (B).
Materiële beperkingen
Het archief kent geen beperkingen voor het raadplegen van stukken als gevolg van slechte materiële staat.
Aanvraaginstructie
Openbare archiefstukken kunnen online worden aangevraagd en gereserveerd. U kunt dit ook via de terminals in de studiezaal van het Nationaal Archief doen. Om te kunnen reserveren dient u de volgende stappen te volgen:
Creëer een account of log in.
Selecteer in de archiefinventaris een archiefstuk.
Klik op ‘Reserveer’ en kies een tijdstip van inzage.
Verwant materiaal
Beschikbaarheid van kopieën
Inventarisnummers van dit archief zijn niet in kopievorm beschikbaar
Beschrijving van de series en archiefbestanddelen
- Dossiers Internationale Rechtshulp
  - Personen van wie de achternaam begint met de letter A, 01.
    - Abbas, A.A. (6233), 1932-1936; 1; 1 omslag
      Bevat Franse teksten
    - Adel (Marks), W., Adel (Marks), J. en Adel (Marks), A. (6559), 1938-1940; 2; 1 omslag
    - (EX530/013), 1953-1954; 3; 1 omslag
      Openbaarheid beperkt tot 01-01-2030
    - Alexander, E. (6349), 1934; 4; 1 omslag
      Bevat Duitse teksten
    - (EX810/195), 1981-1982; 5; 1 omslag
      Openbaarheid beperkt tot 01-01-2058
    - (ML1752), 1960-1963; 6; 1 omslag
      Openbaarheid beperkt tot 01-01-2039
      Bevat Engelse teksten
    - (EX810/191), 1981-1983; 7; 1 omslag
      Openbaarheid beperkt tot 01-01-2059
      Bevat Turkse teksten
    - (6724), 1949-1950; 8; 1 omslag
      Openbaarheid beperkt tot 01-01-2026
    - (ML 3111), 1963; 9; 1 omslag
    - (EX610/006), 1961; 10; 1 omslag
      Openbaarheid beperkt tot 01-01-2037
      Bevat Duitse en Franse teksten
    - (EX800/147), 1980-1981; 11; 1 omslag
      Openbaarheid beperkt tot 01-01-2057
  - Personen van wie de achternaam begint met de letter B, 02.
    - (6760), 1951; 12; 1 omslag
      Openbaarheid beperkt tot 01-01-2027
    - (6659), 1947-1949; 13; 1 omslag
      Openbaarheid beperkt tot 01-01-2025
    - Balsam, H. (6450), 1935-1936; 14; 1 omslag
    - --, 1978; 15; 1 omslag
      Openbaarheid beperkt tot 01-01-2054
    - (EX750/077), 1975-1976; 16; 1 omslag
      Openbaarheid beperkt tot 01-01-2052
    - Baumann, A. (6424), 1936-1936; 17; 1 omslag
    - (EX740/103), 1974; 18; 1 omslag
      Openbaarheid beperkt tot 01-01-2050
    - (530/007), 1950-1956; 19; 1 omslag
      Openbaarheid beperkt tot 01-01-2032
    - (EX680/007), 1968; 20; 1 omslag
      Openbaarheid beperkt tot 01-01-2044
    - Beijnen, W.J., Ca. Ma. Hendriks, C.H. de Zeeuw (6593), 1938-1939; 21; 1 omslag
    - Bellinghen, L.R.J. (6441), 1935-1936; 22; 1 omslag
    - Belpaire-Woeste, M.E.C.G.J. (6393), 1943; 23; 1 omslag
    - (EX720/089), 1972-1975; 24; 1 omslag
      Openbaarheid beperkt tot 01-01-2051
    - Bernstein, A. (6590), 1938-1939; 25; 1 omslag
      bevat Franse teksten
    - (EX680/053), 1968; 26; 1 omslag
      bevat Duitse teksten
    - (6630), 1945-1946; 27; 1 omslag
      Openbaarheid beperkt tot 01-01-2022
    - (EX680/009), 1968; 28; 1 omslag
    - (560/023), 1956-1960; 29; 1 omslag
      Openbaarheid beperkt tot 01-01-2036
      bevat Engelse teksten
    - Blum, F.O. (6445), 1935-1936; 30; 1 omslag
    - Blumenthal, E. (6552), 1938; 31; 1 omslag
    - Bock - Welsch, I.L., 1938; 32; 1 omslag
    - (EX810/053), 1985-1988; 33; 1 omslag
      Openbaarheid beperkt tot 01-01-2064
      Bevat Duitse en Engelse teksten
    - (ML3948), 1964-1965; 34; 1 omslag
      Openbaarheid beperkt tot 01-01-2041
    - Boer, E. de (6534), 1938-1939; 35; 1 omslag
    - Boer, W.P., de (6346), 1934-1936; 36; 1 omslag
    - (6740), 1950-1951; 37; 1 omslag
    - (6636), 1946; 38; 1 omslag
    - (6652), 1945-1952; 39; 1 omslag
      Openbaarheid beperkt tot 01-01-2028
    - (750/093), 1975-1978; 40; 1 omslag
    - (720/112), 1972-1974; 41; 1 omslag
    - (770/083), 1977-1981; 42-43; 2 pakken
      bevat Griekse teksten
      - 1977-1978, 42
      - 1979-1981, 43
    - (740/040), 1974-1978; 44; 1 omslag
    - Braun, A. (6361), 1934; 45; 1 omslag
    - Braun, L. (6592), 1938-1939; 46; 1 omslag
    - (6635), 1946-1948; 47; 1 omslag
      Openbaarheid beperkt tot 01-01-2024
    - Brett, S. en E.D. Brett (6366), 1934; 48; 1 omslag
    - Briois, A.F.A. (6548), 1938; 49; 1 omslag
    - (6658), 1947; 50; 1 omslag
      Openbaarheid beperkt tot 01-01-2023
    - (EX740/011), 1978; 51; 1 omslag
    - Brosteaux, H.F. (6258), 1933-1934; 52; 1 omslag
    - (6363), 1934-1947; 53; 1 omslag
    - Budzynski, W. (6157), 1938-1940; 54; 1 omslag
    - (EX760/054), 1976; 55; 1 omslag
    - (EX760/048), 1970-1979; 56; 1 pak
      Openbaarheid beperkt tot 01-01-2055
    - (540/014), 1954; 57; 1 omslag
  - Personen van wie de achternaam begint met de letter C, 03.
    - (EX770/001), 1977-1980; 58; 1 pak
      Openbaarheid beperkt tot 01-01-2056
    - Cauberghe, J.R.S. (5435), 1921-1923; 59; 1 omslag
    - Cevaal, A. (6613), 1939-1940; 60; 1 omslag
    - (EX720/086), 1973-1975; 61; 1 pak
    - (EX720/044), 1972-1973; 62; 1 omslag
      Openbaarheid beperkt tot 01-01-2049
    - Clugny de Nard, J.M.E. (6496), 1937-1938; 63; 1 omslag
    - (6632), 1941; 64; 1 omslag
    - (EX800/136), 1980-1981; 65; 1 pak
    - Conrad, J.P. (6511), 1937; 66; 1 omslag
    - (6764), 1951-1952; 67; 1 omslag
    - (EX810/193), 1981-1982; 68; 1 omslag
  - Personen van wie de achternaam begint met de letter D, 04.
    - (EX680/069), 1968-1968; 69; 1 pak
    - (EX790/121), 1979-1981; 70; 1 pak
    - Debaene, L.J. (6173), 1931-1935; 71; 1 omslag
    - Degenkamp, B.A. (6551), 1938; 72; 1 omslag
    - Delcourt, G.P.S. (6391), 1935; 73; 1 omslag
    - (EX680/054), 1968-1969; 74; 1 omslag
      Openbaarheid beperkt tot 01-01-2045
      bevat Engelse en Zweedse teksten
    - (EX730/012), 1973-1974; 75; 1 omslag
    - (EX700/062), 1970; 76; 1 omslag
      Openbaarheid beperkt tot 01-01-2046
    - (6713), 1949-1950; 77; 1 omslag
    - Dijkstra, W. (6467), 1936; 78; 1 omslag
    - (EX520/020), 1952-1980; 79; 1 omslag
    - (EX640/039), 1964-1970; 80; 1 pak
    - Donnars, H.P. en Castillo, J. (6577), 1938-1940; 81; 1 omslag
    - (6641), 1946; 82; 1 omslag
  - Personen van wie de achternaam begint met de letter E, 05.
    - (810/143), 1981-1982; 83; 1 omslag
    - Eberhardt, W. (6611), 1939; 84; 1 omslag
    - Eitig, E.A. (6328), 1934-1938; 85; 1 omslag
    - Ekelmans, A.M. (6601), 1939; 86; 1 omslag
    - (6648), 1946-1947; 87; 1 omslag
    - (710/074), 1971-1983; 88-89; 2 omslagen
      - Map I 1971-1993, 88
        Openbaarheid beperkt tot 01-01-2069
      - Map II 1985-1987, 89
        Openbaarheid beperkt tot 01-01-2063
    - (6699), 1949-1950; 90; 1 omslag
  - Personen van wie de achternaam begint met de letter F, 06.
    - (EX710/062), 1971; 91; 1 omslag
      Openbaarheid beperkt tot 01-01-2047
    - (EX790/022), 1974-1986; 92; 1 omslag
      Openbaarheid beperkt tot 01-01-2062
      bevat Engelse en Italiaanse teksten
    - (EX740/004), 1974-1976; 93; 1 pak
    - (EX790/122), 1979; 94; 1 omslag
    - Frank, H. (6469), 1936-1937; 95; 1 omslag
      bevat Duitse en Franse teksten
    - (6756), 1951-1952; 96; 1 omslag
    - Fraquelli, E. (6213), 1931-1932; 97; 1 omslag
    - (EX810/046), 1981; 98; 1 omslag
    - (EX810/154 en OS820/659), 1981-1986; 99-100; 2 pakken
      bevat Franse en Italiaanse teksten
      - Deel I 1981-1984, 99
        Openbaarheid beperkt tot 01-01-2060
      - Deel II 1981-1986, 100
  - Personen van wie de achternaam begint met de letter G, 07.
    - (770/053), 1977-1979; 101; 1 pak
      Bevat Engelse en Ierse teksten
    - (6562), 1938-1949; 102; 1 omslag
    - (EX780/120), 1978-1979; 103; 1 omslag
    - Gatz, F. (6491)(6491), 1937; 104; 1 omslag
    - Gernaey, J.F.L.E. (6497), 1937; 105; 1 omslag
    - Geytere, J. (6452), 1936; 106; 1 omslag
    - Glaezeris, I. (6460), 1936; 107; 1 omslag
      Bevat Franse en Litouwse teksten
    - Gleissner, J.M. (6220), 1932; 108; 1 omslag
    - (520/018), 1951-1960; 109; 1 pak
      Bevat Duitse, Franse en Spaanse teksten
    - (710/056), 1971; 110; 1 omslag
    - (EX780/094), 1978-1979; 111; 1 omslag
      Bevat Franse en Spaanse teksten
    - (6685), 1948; 112; 1 omslag
      Bevat Franse en Zweedse teksten
    - (6629), 1945-1946; 113; 1 omslag
    - (6683), 1948; 114; 1 omslag
    - (EX700/017), 1970; 115; 1 omslag
    - (670/054), 1967-1968; 116; 1 omslag
    - Greimann, H. en Greimann - Kownatow, J. (6403), 1935; 117; 1 omslag
    - Groenhart, W.K. (6195), 1931-1932; 118; 1 omslag
    - Gronostai, F.E. (6597), 1939; 119; 1 omslag
    - Guardiola, J. (6435), 1943; 120; 1 omslag
    - (6642), 1946; 121; 1 omslag
    - Güse, F. (6188), 1931; 122; 1 omslag
  - Personen van wie de achternaam begint met de letter H, 08.
    - (6687), 1948-1950; 123; 1 omslag
      Bevat Duitse, Engelse, Franse en Portugese teksten
    - Haensel, W. (6502), 1937; 124; 1 omslag
    - (550/012), 1947-1955; 125; 1 omslag
      Openbaarheid beperkt tot 01-01-2031
    - (ML4837), 1964-1965; 126; 1 omslag
    - Halleux, G. (6212), 1931-1932; 127; 1 omslag
    - (6500), 1937-1949; 128; 1 omslag
    - (780/030), 1978-1982; 129; 1 omslag
    - (910/0112), 1991-1992; 130; 1 omslag
      Openbaarheid beperkt tot 01-01-2068
      Dossier ligt bij het ministerie van Justitie
    - (760/008), 1975-1977; 131; 1 omslag
      Openbaarheid beperkt tot 01-01-2053
    - (600/018), 1960-1972; 132; 1 omslag
      Openbaarheid beperkt tot 01-01-2048
    - Hartz, E.O.A. (6368), 1934; 133; 1 omslag
      Bevat Deense, Duitse en Engelse teksten
    - Hawelka, K. (6232), 1932; 134; 1 omslag
    - (800/171), 1980-1981; 135; 1 omslag
      Bevat Engelse en Hebreeuwse teksten
    - (770/023), 1977; 136; 1 omslag
    - Hellmund, G. (6599), 1939; 137; 1 omslag
    - (6723), 1949-1952; 138; 1 omslag
    - (6644), 1946-1948; 139; 1 omslag
    - Hertzer, A.K.W. (6370), 1934-1935; 140; 1 omslag
    - (6650), 1946-1947; 141; 1 omslag
    - Hoffmann, G. (6484), 1936-1937; 142; 1 omslag
    - Hoffmann, R. (6314), 1934; 143; 1 omslag
    - (810/095), 1981-1982; 144; 1 omslag
      Bevat Engelse en Zweedse teksten
    - Holtrust, H. (6600), 1939-1944; 145; 1 omslag
    - --, 1948; 146; 1 omslag
    - Hooven, A.L. van den, 1934; 147; 1 omslag
    - (800/066), 1980-1981; 148; 1 omslag
    - (650/029), 1965-1977; 149; 1 omslag
    - (610/025), 1967-1978; 150; 1 omslag
    - (ML5131), 1965-1966; 151; 1 omslag
      Openbaarheid beperkt tot 01-01-2042
    - Huisman, S. (5573), 1922-1923; 152; 1 omslag
    - (6654), 1945-1949; 153; 1 omslag
      Bevat Engelse en Franse teksten
    - Huth, E.K.F. (6438), 1935-1936; 154; 1 omslag
    - (790/091), 1979-1982; 155; 1 omslag
  - Personen van wie de achternaam begint met de letter J, 09.
    - --, 1947-1948; 156; 1 omslag
    - --, 1978; 157; 1 omslag
    - --, 1974-1976; 158; 1 omslag
    - (EX810/174/1562), 1981-1994; 159; 1 omslag
      Openbaarheid beperkt tot 01-01-2070
      Bevat Duitse en Franse teksten. Dossier ligt bij het ministerie van Justitie
  - Personen van wie de achternaam begint met de letter K, 10.
    - (EX720/004), 1972; 160; 1 omslag
    - Kaiser, J.A. (6586), 1938-1939; 161; 1 omslag
    - Kaminkowitz, S. (6416), 1935-1936; 162; 1 omslag
    - Kann, H. (6471), 1936-1939; 163; 1 pak
    - (EX800/054), 1980; 164; 1 omslag
    - (EX800/097), 1980; 165; 1 omslag
    - (EX790/066), 1979-1986; 166; 1 pak
    - (800/065), 1980-1982; 167; 1 omslag
    - --, 1968-1969; 168; 1 omslag
    - (EX710/057), 1971-1974; 169; 1 omslag
    - Klaerkofer, M.K. (6515), 1937-1938; 170; 1 omslag
    - (6649), 1946-1947; 171; 1 omslag
    - (EX770/004), 1977; 172; 1 omslag
    - Klunter, T. (6417), 1935; 173; 1 omslag
    - (6663), 1947-1948; 174; 1 omslag
    - (6640), 1946-1947; 175; 1 omslag
    - Kok, Th.J.M. (6218), 1932-1935; 176; 1 omslag
    - Kolken, G. von (6529), 1937-1938; 177; 1 omslag
    - (6728), 1950; 178; 1 omslag
      Bevat Duitse, Engelse en Franse teksten
    - Konkelaar, J.F. (6626), 1942-1943; 179; 1 omslag
    - Kopp, F.W. (5735), 1925-1928; 180; 1 omslag
    - Korfhage, V.T. (6442), 1935-1936; 181; 1 omslag
    - Kornrumpf, A.E. (6181), 1931-1936; 182; 1 omslag
    - (800/028), 1970-1986; 183; 1 pak
    - (740/012), 1974-1979; 184; 1 pak
    - (EX810/194), 1981-1982; 185; 1 omslag
    - Krebs, F.H.A.G. (6150), 1930; 186; 1 omslag
    - Krier, R. en Sircour, L.A. (6224), 1932; 187; 1 omslag
    - Kroll, F. en Kasielke, B. (6583), 1938; 188; 1 omslag
    - (520/011), 1951-1953; 189; 1 omslag
      Openbaarheid beperkt tot 01-01-2029
    - (6700), 1949-1951; 190; 1 omslag
    - (6719), 1949; 191; 1 omslag
    - (ML5127), 1965-1966; 192; 1 omslag
    - Kumba, A. (6355), 1934-1935; 193; 1 omslag
      Bevat Duitste teksten
    - (EX780/097), 1978; 194; 1 omslag
      Bevat Engelse, Franse en Italiaanse teksten
  - Personen van wie de achternaam begint met de letter L, 11.
    - (760/085), 1976; 195; 1 omslag
    - (670/033), 1967-1970; 196; 1 omslag
    - (720/050), 1972; 197; 1 omslag
    - Landau, M. (6298), 1933-1937; 198; 1 omslag
    - (6775), 1951-1953; 199; 1 omslag
    - (680/070), 1968-1969; 200; 1 omslag
    - (780/117), 1969-1982; 201-202; 1 omslag en 1 pak
      - Map I 1969-1980, 201; 1 pak
      - Map II 1980-1982, 202; 1 omslag
    - (6696), 1948-1950; 203; 1 omslag
    - Levy, L. (5954), 1928; 204; 1 pak
    - Lichtenthal-Linden, E., 1938; 205; 1 omslag
    - (6645), 1946; 206; 1 omslag
    - Lindberg, W. en E.G.S. Hellerup, 1939; 207; 1 omslag
      Bevat Engelse, Franse en Zweedse teksten
    - (550/001), 1954-1955; 208; 1 omslag
    - loewenthal, E. (6294), 1933; 209; 1 omslag
    - (800/107), 1981-1982; 210; 1 pak
    - (760/040), 1976-1979; 211; 1 omslag
  - Personen van wie de achternaam begint met de letter M, 12.
    - (6680), 1948-1952; 212; 1 omslag
    - (800/151), 1980-1981; 213; 1 pak
    - (EX780/111), 1978-1980; 214; 1 omslag
    - (6681), 1948; 215; 1 omslag
    - (EX800/088), 1980-1983; 216; 1 omslag
    - (810/199), 1981-1986; 217; 1 omslag
    - Marx, A. (6404), 1935; 218; 1 omslag
    - Mauro, G. (6521), 1937; 219; 1 omslag
    - (EX750/099), 1975-1976; 220; 1 omslag
    - (720/116), 1972-1973; 221; 1 omslag
    - (EX770/028), 1977-1979; 222; 1 pak
      Bevat Duitse, Franse en Portugese teksten
    - (EX780/157), 1978-1979; 223; 1 pak
      Bevat Duitse, Engelse en Israëlische teksten
    - Meyer, H. (6291), 1933; 224; 1 omslag
    - (EX530/004), 1953-1954; 225; 1 omslag
    - (EX790/011), 1979-1980; 226; 1 pak
    - (750/094), 1975-1981; 227; 1 omslag
      Bevat Engelse, Joegoslavische en Zweedse teksten
    - Monderen, W. (6541), 1932-1938; 228; 1 omslag
    - (EX550/022), 1955; 229; 1 omslag
    - Morris, M. (6198), 1931-1932; 230; 1 omslag
    - (700/065), 1970-1981; 231; 1 omslag
    - Mundheim, L. (6507), 1937; 232; 1 omslag
  - Personen van wie de achternaam begint met de letter N, 13.
    - Natterman, J.H. (6494), 1937; 233; 1 omslag